# 关于体育赛事能否确认无形资产

提问人：wscx 时间：2016-11-21 11:25:29
A是一家体育赛事运营的公司，负责各期体育赛事的组织、举办、录制和转播等，并将其形成的体育赛事版权直接在直播时转让给一家传媒公司B，录制后的录制材料也一并移交给B公司，同时A公司收取版权转让的收入。 转让给B公司，B公司账面确认了无形资产，并自确认当期开始分三年均摊。 A公司目前也拟将各期赛事的运营成本逐期确认为无形资产，并自确认当期开始分三年加速摊销。企业确认无形资产的原因如下：1. 在赛事完成后，企业拥有相关赛事的全部版权及其他衍生权力，在转播和交付时转让了其中的赛事媒体播映权，但其他衍生权力仍留在A公司，故A公司也应该确认相应的无形资产，同时按收入取得的各期分布情况进行加速摊销（目前暂定是50%、25%、25%）；2. 赛事除了媒体播映权可对外销售，还有赞助费用、冠名费用等长期未来收益，故将相应的赛事运营成本确认为无形资产并逐期摊销，与收入进行配比。 注：上述A、B两家公司为关联方，并且A是承接了A和B的最终控制方的另外一家投资公司的全部与赛事运营相关业务，故原公司是确认收入和结转成本的，A公司承接业务后变为确认成无形资产并分期摊销。未来A公司拟装入B公司，其相应的业务也会随之全部转移，并且合并层面能够予以抵销。 问题如下：一、各期赛事成本可否确认为无形资产？是否符合资本化条件？ 二、一期赛事，在两家不同的公司分别确认为无形资产，是否适当？ 本事项焦点是能否确认无形资产，以及摊销期限及方式，还请有过相应行业经验的大侠们多多指教。 谢谢！

回答人：chenyiwei
一般情况下，A公司在获取体育赛事运营权时需要向主办方或主管部门支付相关款项，由此形成的特许经营权可以确认为无形资产。
在此前提下，每次运营赛事的成本中，与未来衍生权益相关的这部分成本是不能单独计量的，因此不符合确认为无形资产的条件。